【裁判字號】    99,事聲,58
【裁判日期】    991228
【裁判案由】    確定訴訟費用額
【裁判全文】
臺灣新竹地方法院民事裁定              99年度事聲字第58號
異  議  人  徐魁祥
相  對  人  太洋新技股份有限公司
法定代理人  田口昌宏
上列當事人間聲請確定訴訟費用額事件，異議人對於民國99年10
月12日本院99年度司聲字第376號裁定提出異議，本院裁定如下
：
    主  文
原裁定廢棄。
相對人在原法院之聲請駁回
    理  由
一、相對人於原法院聲請意旨略以：兩造間因請求確認僱傭關係
    存在事件，業經本法院96年度重勞訴字第1號、臺灣高等法
    院97年度重勞上字第31號、最高法院98年度台上字第1836號
    、臺灣高等法院98年度勞上更(一)字第9號、最高法院99年度
    台上字第1480號判決確定，相對人支出第三審裁判費新台幣
    （下同）156,072元，爰依民事訴訟法第91條規定，聲請裁
    定確定訴訟費用額等語。
二、原裁定略以：經調卷審查後，認異議人應給付相對人之訴訟
    費用額確定為20,192元，及自原裁定送達翌日起至清償日止
    按年息5%計算之法定利息等語。
三、抗告意旨略以：原裁定認定之確定訴訟費用額有誤，依確定
    判決所定訴訟費用負擔之比例計算，反應由相對人賠償異議
    人訴訟費用額21,371元等語。
四、按第3審律師之酬金，為訴訟費用之一部，並應限定其最高
    額，民事訴訟法第466條之3第1項定有明文。又依法院選任
    律師及第3審律師酬金核定支給標準第3條規定，律師酬金由
    各審級法院依聲請或依職權裁定其數額，是當事人於第3審
    法院委任律師為其訴訟代理人，其酬金應由第3審法院酌定
    之。（最高法院94年抗字第459號民事裁定要旨及最高法院
    93年度第10次民事庭會議決議參照）。
五、查異議人前訴請相對人確認僱傭關係存在及給付薪資等，經
    本法院以96年度重勞訴字第1號判決異議人全部敗訴。嗣異
    議人不服，提起上訴，經臺灣高等法院以97年度重勞上字第
    31號判決「(一)原判決關於駁回上訴人（即異議人）後開第二
    、三項部分暨該部分假執行之聲請，並訴訟費用之裁判（確
    定部分除外）廢棄。(二)確認上訴人（即異議人）與被上訴人
    （即相對人）間之僱傭關係存在。(三)被上訴人（即相對人）
    應給付上訴人（即異議人）新台幣（下同）1,829,833元，
    及其中1,213,422元自民國97年8月19日起至清償日止按年息
    5% 計算之利息，並自民國98年3月1日起至上訴人復職之日
    止，按月給付上訴人新台幣87,146元。(四)上訴人（即異議人
    ）其餘上訴駁回。(五)第一、二審訴訟費用，由被上訴人（即
    相對人）負擔十分之七，餘由上訴人（即異議人）負擔。」
    旋相對人就敗訴部分不服，提起第三審上訴，嗣經最高法院
    以98年度台上字第1836號判決「(一)原判決關於命上訴人（即
    相對人）自民國98年3月起至被上訴人（即異議人）復職日
    止，按月給付薪資，暨該訴訟費用部分廢棄，發回台灣高等
    法院。(二)其他上訴駁回。(三)駁回其他上訴部分，第三審訴訟
    費用由上訴人（即相對人）負擔。」嗣臺灣高等法院復以98
    年度勞上更(一)字第9號判決「(一)原判決除確定部分外，關
    於駁回上訴人（即異議人）後開第二項之訴部分，及訴訟費
    用之裁判均廢棄。(二)被上訴人（即相對人）應給付上訴人（
    即異議人）新台幣412,314元，及自民國99年4月1日起至清
    償日止，按週年利率百分之5計算之利息。(三)上訴人（即異
    議人）之其餘上訴、追加之訴及其假執行之聲請均駁回。(四)
    第一、二審（含追加之訴）及發回前第三審訴訟費用（除確
    定部分外）由上訴人（即異議人）負擔十分之七，餘由被上
    訴人（即相對人）負擔。」而異議人不服，再提起第三審上
    訴，惟經最高法院以99年度台上字第1480號判決「(一)上訴駁
    回。(二)第三審訴訟費用由上訴人（即異議人）負擔。」至此
    全案判決確定，此據本院調閱上開卷宗審閱屬實。
六、按當事人分擔訴訟費用者，法院為確定費用額之裁判時，應
    視為各當事人應負擔之費用，已就相等之額抵銷，而確定其
    一造應賠償他造之差額。民事訴訟法第93條規定甚明。惟如
    前述，本件兩造均曾上訴第三審，而異議人提起之第三審上
    訴敗訴（即最高法院99年度台上字第1480號），該第三審訴
    訟費用由異議人負擔，則此部分異議人固無聲請第三審法院
    酌定律師酬金之必要。然相對人提起之第三審上訴（即最高
    法院98年度台上字第1836號），除敗訴確定部分之第三審訴
    訟費用應由相對人自行負擔外，其餘部分之第三審訴訟費用
    則應由異議人負擔十分之七，相對人負擔十分之三（參臺灣
    高等法院98年度勞上更(一)字第9號、最高法院99年度台上
    字第1408號判決），揆諸上開規定，相對人提起之第三審上
    訴支付之律師酬金，既為訴訟費用之一部，相對人自應於本
    件判決確定後，先向第三審法院聲請酌定其第三審律師酬金
    ，而後始得依民事訴訟法第91條規定聲請確定訴訟費用額。
    惟查，相對人迄尚未聲請第三審法院酌定律師酬金，有本院
    查詢之相關案件案號查詢結果在卷可稽。據此，本件在相對
    人未向第三審法院聲請酌定第三審律師酬金前，法院尚無從
    就兩造應負擔之費用於相等數額抵銷後，計算確定其一造應
    賠償他造之差額。從而，相對人逕向原法院為確定訴訟費用
    之聲請，於法即有未合，應予駁回。原裁定未察，逕為確定
    訴訟費用額，自有未恰。異議意旨雖未指摘及此，惟原裁定
    既有可議，自應由本院予以廢棄，並諭知如主文第2項所示
    。
七、據上論結，本件異議為有理由，依民事訴訟法第240條之4第
    3項前段、第95條、第78條，裁定如主文。
中    華    民    國    99    年    12    月    28    日
                              臺灣新竹地方法院民事第二庭
                                  法  官  汪  銘  欽
以上正本證明與原本無異。
如不服本裁定，應於送達後10日內向本院提出抗告狀，並繳納抗
告費新臺幣1,000元。
中    華    民    國    99    年    12    月    28    日
                                  書記官  嚴  翠  意

司法院資訊處製作；財團法人民間司法改革基金會備份。
